臺灣臺北地方法院民事判決　九十年度簡上字第七三五號
　　上　訴　人　俊馨企業社即譚蕙蓮
　　訴訟代理人　甲○○
　　被上訴人　　凱盛國際股份有限公司
　　法定代理人　乙○○
　　訴訟代理人　丙○○
右當事人間請求給付貨款事件，上訴人對於中華民國九十年十月十九日本院台北簡易
庭九十年度北簡字第一○七六五號第一審判決提起上訴，本院判決如左：
    主  文
原判決廢棄。
被上訴人在第一審之訴及假執行之聲請均駁回。
第一、二審訴訟費用由被上訴人負擔。
    事  實
甲、上訴人方面：
  一聲明：如主文所示。
  二陳述：
    (一)其自民國八十八年十二月至八十九年三月間陸續向被上訴人購買Foster's啤酒
      ，貨款總價為新台幣（下同）二十四萬一千二百元，扣除退貨金額二萬六千六
      百八十元、折讓金額十一萬二千四百元（項目詳如附表所載）後，其僅須給付
      被上訴人十萬二千一百二十元，其業已簽發支票付款，兩造間之貨款已結清，
      被上訴人不得再向伊請求給付任何款項。
    (二)兩造向來交易，均由上訴人與被上訴人公司業務經理劉陽光接洽，自貨款中折
      讓十一萬二千四百元一事既經劉陽光同意，被上訴人不得再請求其給付折讓金
      額。
乙、被上訴人方面：
  一聲明：上訴駁回。
  二陳述：除援用原審之陳述及主張外，補稱：
    (一)被上訴人未曾同意上訴人折讓貨款十一萬二千四百元，且上訴人並未能提出劉
      陽光或呂偉國同意伊折讓貨款之證明，足證伊所言不實。
    (二)針對上訴人主張如附表所示之各項折讓：
      1.被上訴人所為搭贈、贊助之數量皆明列於「訂配貨申請單」中，從未以獎勵
        金之方式為之，上訴人所提Foster's活動申請案係上訴人單方製作，被上訴
        人未曾接到此項訊息，遑論曾同意。退步言之，依該活動申請案第一點、第
        二點第六項所示，獎勵之對象係八月至十月330ML之銷售數量，若被上訴人
        曾收受此項訊息並同意之，何以上訴人與劉陽光結算前七至十個月期間，未
        曾向被上訴人請求？況上訴人亦未證明銷售數量確達所定標準，是以本項請
        求實無理由。
      2.上訴人主張退貨之貨物，被上訴人本未請求，上訴人自不得主張將該等金額
        自應付貨款中扣除；另被上訴人並未收到上訴人退回之50L 啤酒四桶，亦不
        得扣除此部分貨款一萬二千八百元。
      3.50L 桶裝啤酒售價每桶三千二百元，上訴人卻主張應以每桶四千元計算折讓
        ，顯不合理；況被上訴人並未同意負擔試喝費用，此項費用亦不得自應付貨
        款中扣除。
      4.被上訴人未曾接獲此筆訂單，自無事後毀約之情；縱係被上訴人允諾出貨後
        毀約，上訴人亦應向被上訴人反應、請求方是，伊不循此途，反而由劉陽光
        向他人調貨，足證此項交易為上訴人與劉陽光私相授受之行為，且劉陽光向
        他人調貨，顯為逾越權限之舉，對被上訴人並不生效力。
      5.被上訴人未曾同意贊助出國旅遊費用一萬六千元。
      理    由
一被上訴人起訴主張：上訴人自八十八年十二月至八十九年三月間陸續向其購買啤酒
  ，積欠貨款十一萬二千四百元，其於八十九年十一月十五日發函催告上訴人於函到
  後七日內付款，惟未獲置理，爰依據兩造間之買賣契約，請求上訴人給付價金等語
  。上訴人則抗辯：被上訴人請求之貨款十一萬二千四百元，其前已同意折讓，折讓
  項目及金額詳如附表所示，被上訴人不得事後翻異，再向伊請求給付該筆費用等語
  。
二上訴人自八十八年十二月至八十九年三月間陸續向被上訴人購買啤酒，貨款總價為
  二十四萬一千二百元；上訴人退貨金額為二萬六千六百八十元；上訴人已簽發支票
  給付貨款十萬二千一百二十元等事實，為兩造所同認，復有訂配貨（樣贈品）申請
  單、統一發票、應收帳款明細表、支票、付款簽收簿節本等件在卷可稽，均堪信為
  真正。
三本件以兩造不爭執之貨款總價二十四萬一千二百元扣除退貨金額、上訴人已付價金
  數額後，餘款為十一萬二千四百元（000000－00000－000000＝112400）， 針對此
  數額，被告辯稱兩造已合意折讓，故伊無須另行付款，被上訴人則否認曾同意上訴
  人折讓，是以本件爭點之所在，厥為兩造間是否曾達成由上訴人折讓貨款十一萬二
  千四百元之合意。經查：
  (一)上訴人主張兩造間向來之交易，被上訴人係以該公司業務經理劉陽光、協理呂偉
    國為代表人與上訴人接洽；又兩造於八十九年間停止啤酒交易後，劉陽光曾與上
    訴人結算價金等事實，為被上訴人所不爭執。
  (二)前任被上訴人協理之呂偉國針對劉陽光與上訴人結算價金時，是否曾同意折讓一
    事到庭結證稱：「：：：我們公司是啤酒代理商，上訴人是經銷商。兩造確實開
    始交易時間我不記得，大概是在八十八年六、七月間至八十九年二月止兩造有交
    易，當初是因為被上訴人公司不想再繼續代理Foster's啤酒，所以兩造才結束交
    易：：：八十九年二月兩造結束交易後，被上訴人公司的業務經理劉陽光曾列印
    公司的應收帳款明細表去和上訴人公司結算貨款」、「：：：應收帳款明細表上
    所列應收帳款雖有二十四萬多元，但當初有折讓十一萬多元，所收帳款應為十多
    萬元，我有看到劉陽光繳回公司的貨款支票及折讓單」、「（就折讓項目及金額
    是否清楚？）我沒有辦法全部很清楚的記得，記得折讓總金額為十一萬多元，項
    目很多包括在印地安啤酒屋試喝、贊助啤酒杯等等」、「（被上訴人公司是否曾
    授權業務單位可以做折讓？）這些贊助廣告、啤酒機、上架費等行銷費用本來就
    是代理商要支出的，當初被上訴人公司董事長有同意說這些應支出的行銷費用可
    以由貨款中扣除，這個工作交由業務單位來執行，所以我們有同意經銷商折讓」
    等語（見本院九十一年二月一日準備程序筆錄），顯見上訴人辯稱劉陽光曾於結
    算價金時同意折讓貨款十一萬二千四百元一節，確屬事實。
  (三)劉陽光既為被上訴人與上訴人進行交易時之代表人，則其代表被上訴人與上訴人
    結算價金時同意上訴人折讓貨款，兩造即已針對折讓一事達成合意。被上訴人雖
    稱該公司並未授予劉陽光得同意廠商折讓貨款之權限云云，縱認其所言非虛，惟
    其對劉陽光代表權之限制，並不得對抗善意之第三人（民法第一百零七條參照）
    ，被上訴人既未能舉證證明上訴人明知或因過失而不知其對劉陽光授予代表權之
    限制，即未能主張劉陽光同意上訴人折讓貨款，對之不生效力。
四針對系爭十一萬二千四百元之貨款，劉陽光以被上訴人代表人之身分，同意上訴人
  折讓一事，業堪認定，被上訴人既已同意折讓，即不得再行請求上訴人給付。從而
  ，被上訴人訴請上訴人支付該筆款項，並加計自八十九年十一月廿三日起至清償日
  止之法定遲延利息，即乏依據，不應准許。原審判命上訴人給付，並為假執行之宣
  告，尚有未洽，上訴意旨就此部分指摘原判決不當，求予廢棄改判，為有理由。
五本件判決基礎已臻明確，兩造其餘攻擊防禦方法及舉證，核與判決結果無影響，爰
  不再一一論列，併予敘明。
據上論結，本件上訴為有理由，依民事訴訟法第四百三十六條之一第三項、第四百五
十條、第七十八條，判決如主文。
中　　　華　　　民　　　國　　九十一　　年　　　三　　　月　　二十九　　日
　　　　　　　　　　　　　　　　　　　　　　民事第二庭審判長法官　丁蓓蓓
　　　　　　　　　　　　　　　　　　　　　　　　　　　　　　法官　林玲玉
　　　　　　　　　　　　　　　　　　　　　　　　　　　　　　法官　陳婷玉
右為正本係照原本作成
本判決不得上訴。
中　　　華　　　民　　　國　　九十一　　年　　　三　　　月　　二十九　　日
　　　　　　　　　　　　　　　　　　　　　　　　　　　法院書記官　王  儀
